【裁判字號】    89,易,164
【裁判日期】    890720
【裁判案由】    竊盜
【裁判全文】
臺灣基隆地方法院刑事判決                          八十九年度易字第一六四號
    公  訴  人  臺灣基隆地方法院檢察署檢察官
    被      告  甲○○
右列被告因竊盜案件，經檢察官提起公訴（八十九年度偵字第五六六號），本院判決
如左：
    主  文
甲○○連續在車站竊盜，處有期徒刑柒月。
扣案之指甲剪刀壹支沒收。
    事  實
一、甲○○曾於民國（下同）七十九年間，因竊盜案件經本院判處有期徒刑四月，緩
    刑二年確定，緩刑期滿未經撤銷緩刑宣告，又於八十三年間，因竊盜案件經本院
    判處罰金六百元確定，於八十五年十月二十一日執行完畢（以上前科均未構成本
    件累犯要件），猶不知悔改，復意圖為自己不法之所有，並基於概括犯意，於八
    十九年一月二十五日下午，至基隆市○○街三號台汽客運車站內，將半截電話卡
    （未扣案）插入設在該車站旅客上下車處之編號0000000號公用電話機內
    ，致使該公用電話於通話完畢後無法正常將電話卡退出，嗣中華電信股份有限公
    司（下稱中華電信公司）接獲民眾通知，於同日下午五時二十分許指派該公司基
    隆營運處專員丙○○前往檢修，當丙○○以刻有刀痕二道之電話卡插入話機檢測
    時，發現該話機已插有半截電話卡致其所插入之檢測電話卡無法正常退出，丙○
    ○乃退避一旁觀察，約十秒鐘後，甲○○即趨前持其所有之指甲剪刀將丙○○所
    插入之檢測電話卡夾出並放入口袋內而竊取該張電話卡，得手後並續於該公用電
    話附近徘徊，並以同樣方法竊取另一名不詳姓名民眾所有之電話卡一張，丙○○
    見狀立即通知中華電信公司基隆營運處助理管理師乙○○（公訴人誤載為潘勝雄
    ）偕同警員到場處理，並在甲○○身上扣得半截電話卡一張（與上開插入公用電
    話機內之半截電話卡非同一張）及指甲剪刀一支，因而查悉上情。
二、案經基隆市警察局第一分局報請臺灣基隆地方法院檢察署檢察官偵查起訴。
    理  由
一、訊據被告甲○○，坦承於右揭時地竊取證人丙○○所有之檢測電話卡一張不諱，
    核與現場目擊證人丙○○之指證情節相符，並有丙○○於警局領回遭竊之檢測電
    話卡時所出具之贓物認領保管收據一紙附卷及被告所有供行竊所用之指甲剪刀一
    支扣案足資佐證，被告雖矢口否認另有竊取不詳姓名民眾所有之電話卡一張，並
    辯稱該公用電話機內之半截電話卡非伊事先插入者，伊雖曾以指甲剪刀夾出另一
    張電話卡，但目的非為竊取為己有，而係幫該名民眾夾出電話卡還他云云，惟查
    ：現場目擊證人丙○○到庭具結證稱：「被告偷了我的電話卡後，到我請我的長
    官及警察來處理之前，仍有偷其他人之電話卡，我有親眼看到，但我沒有記下被
    害人之姓名‧‧‧被告在現場至少偷了二張電話卡。」、「警察到場後發現被告
    有半截電話卡及其他電話卡，因其他電話卡無法辨識，故沒有查扣。」等語（詳
    見本院八十九年六月十五日訊問筆錄），顯見被告當場確有竊取另一名不詳姓名
    民眾所有之電話卡一張，又證人乙○○於檢察官偵查中證稱：「‧‧‧警察便命
    令他（指被告）將口袋內的電話卡拿出來，我看到大約有十張電話卡，其中包括
    丙○○做記號的電話卡，其中有一張半截的電話卡，當場警察問他說是不是他弄
    的，將半截電話卡放在話機內，他也有承認‧‧‧。」等語（詳見八十九年二月
    十四日偵訊筆錄），衡諸該公用電話機內之半截電話卡若非被告事先所插入者，
    被告實不可能於證人丙○○退避一旁觀察之短短十秒鐘內，即能持一般人不會隨
    身攜帶之指甲剪刀趨前夾出證人丙○○所插入之電話卡，被告所辯顯係避重就輕
    之詞，不足採信，本件事證明確，被告犯行洵堪認定。
二、被告甲○○在台汽客運車站旅客上下車處之公用電話機竊取電話卡，核其所為係
    犯刑法第三百二十一條第一項第六款在車站竊盜罪。公訴人認被告前開竊盜犯行
    係犯刑法第三百二十條第一項之普通竊盜罪，容有未洽，惟公訴人所起訴之犯罪
    事實與本院認定之事實相同，起訴法條應予變更。被告先後二次竊取電話卡之時
    間緊接，所犯罪名及構成要件均相同，顯係基於概括犯意反覆為之，為連續犯，
    應依刑法第五十六條之規定以一罪論，並加重其刑。公訴人所起訴之犯罪事實雖
    未論及被告竊取另一名不詳姓名民眾所有之電話卡犯行，惟被告此部分犯行核與
    公訴人所起訴之犯罪事實間，有連續犯之裁判上一罪關係，亦為起訴效力所及，
    本院自得併予審究，附此敘明。爰審酌被告已有二次竊盜前科，有本院被告全國
    前案紀錄表在卷可稽，經刑之執行完畢後，猶不知悔改，復因貪圖小利以事實欄
    所示之方法竊盜他人之電話卡，危害社會秩序及其犯罪後態度等一切情狀，量處
    如主文第一項所示之刑。扣案之指甲剪刀一支為被告所有供犯本件竊盜罪所用之
    物，業據被告供承在卷，應依刑法第三十八條第一項第二款之規定宣告沒收。另
    扣案之半截電話卡一張非於上開公用電話機內所查獲，被告亦否認為其所有供犯
    本件犯罪所用之物，本院認無庸併予宣告沒收。
據上論斷，應依刑事訴訟法第二百九十九條第一項前段、第三百條，刑法第五十六條
、第三百二十一條第一項第六款、第三十八條第一項第二款，判決如主文。
本案經檢察官周啟勇到庭執行職務。
中      華      民      國    八十九    年      七     月     二十      日
                                    臺灣基隆地方法院刑事第三庭
                                        法  官  蔡佳玲
右正本證明與原本無異。
如不服本判決，應於判決送達後十日內向本院提出上訴狀( 應附繕本 )，上訴於臺灣
高等法院。
                                        書記官   林家興
中      華      民      國    八十九    年      七     月     二十      日
附錄論罪法條：
刑法第三百二十一條第一項第六款
犯竊盜罪而有左列情形之一者，處六月以上五年以下有期徒刑：
六、在車站或埠頭而犯之者。


司法院資訊處製作；財團法人民間司法改革基金會備份。
